【裁判字號】    98,訴,843
【裁判日期】    980429
【裁判案由】    毒品危害防制條例
【裁判全文】
臺灣板橋地方法院刑事判決               98年度訴字第843號
公  訴  人  臺灣板橋地方法院檢察署檢察官
被      告  甲○○
上列被告因違反毒品危害防制條例案件，經檢察官提起公訴（九
十八年度毒偵字第三七八號），被告於本院準備程序進行中，就
被訴事實為有罪之陳述，經本院告知簡式審判程序意旨，並聽取
公訴人及被告之意見後，本院合議庭裁定由受命法官獨任依簡式
審判程序審理，並判決如下：
    主  文
甲○○施用第一級毒品，累犯，處有期徒刑柒月。
    事  實
一、甲○○前因施用毒品案件，經本院以九十五年度毒聲字第五
    二九號裁定送觀察、勒戒後，認有繼續施用毒品傾向，復經
    本院以九十五年度毒聲字第二０七五號裁定令入戒治處所施
    以強制戒治，嗣經執行六個月以上，認已無繼續強制戒治之
    必要，而於民國九十六年八月十三日執行完畢釋放，並經臺
    灣板橋地方法院檢察署檢察官以九十六年度戒毒偵字第四０
    四號為不起訴處分確定。另因竊盜案件，經本院以九十五年
    度簡字第六０八七號判處有期徒刑三月確定，嗣經本院以九
    十六年度聲減字第三０八八號裁定減為有期徒刑一月又十五
    日，甫於九十六年九月二十七日縮刑期滿執行完畢。詎仍不
    知悛悔，其明知海洛因係業經公告列為毒品危害防制條例第
    二條第二項第一款之第一級毒品，不得非法持有、施用，詎
    仍未戒除施用毒品習性，於前開強制戒治執行完畢釋放後五
    年內，復基於施用第一級毒品海洛因之犯意，於九十八年一
    月二日下午某時許，在臺北縣三重市○○○路二四四巷三號
    四樓居所內（起訴書誤載為同日晚間九時三十分為警採集尿
    液前回溯二十六小時內之某時許，在不詳地點），施用第一
    級毒品海洛因一次。嗣於同日晚間七時五十分許，在臺北縣
    三重市○○○路二四四巷三號前，因形跡可疑，為警攔檢盤
    查而查獲。嗣經警依法對其採集尿液送驗後，始查悉上情。
二、案經臺北市政府警察局內湖分局報告臺灣板橋地方法院檢察
    署檢察官偵查起訴。
    理  由
壹、程序事項：
    被告甲○○所犯係死刑、無期徒刑或最輕本刑為三年以上有
    期徒刑以外之罪，亦非屬高等法院管轄第一審之案件，其於
    準備程序中就被訴事實為有罪之陳述，經本院告知簡式審判
    程序之旨，並聽取公訴人及被告之意見後，經本院合議庭認
    為適宜，乃依刑事訴訟法第二百七十三條之一第一項規定，
    裁定由受命法官獨任進行簡式審判程序，先予敘明。
貳、實體事項：
一、上揭犯罪事實，業據被告於本院審理中供承不諱，且被告於
    前揭查獲時地為警依法對其採集之尿液經送請臺灣尖端先進
    生技醫藥股份有限公司以酵素免疫分析法（EIA）初步檢驗
    及氣相層析質譜儀分析法（GC/MS）確認檢驗結果，確呈鴉
    片類（嗎啡）陽性反應，此有該公司出具之九十八年一月十
    四日濫用藥物檢驗報告一紙在卷可參（參見偵卷第五六頁）
    。綜上所述，足見被告之自白核與事實相符，應可採為論罪
    科刑之依據。又被告前因施用毒品案件，經本院以九十五年
    度毒聲字第五二九號裁定送觀察、勒戒後，認有繼續施用毒
    品傾向，復經本院以九十五年度毒聲字第二０七五號裁定令
    入戒治處所施以強制戒治，嗣經執行六個月以上，認已無繼
    續強制戒治之必要，而於九十六年八月十三日執行完畢釋放
    ，並經臺灣板橋地方法院檢察署檢察官以九十六年度戒毒偵
    字第四０四號為不起訴處分確定一節，有臺灣高等法院被告
    前案紀錄表一份在卷可參，被告既曾於前開強制戒治執行完
    畢釋放後，五年內再犯本件施用第一級毒品海洛因之犯行，
    即屬毒品危害防制條例第二十三條第二項所定「五年內再犯
    」之情形，自應對其追訴處罰。從而，本件事證已臻明確，
    被告犯行洵堪認定，應予依法論科。
二、核被告所為，係犯毒品危害防制條例第十條第一項之施用第
    一級毒品海洛因罪。被告持有第一級毒品海洛因後，進而施
    用，其持有之低度行為應被其施用之高度行為所吸收，不另
    論罪。又被告因竊盜案件，經本院以九十五年度簡字第六０
    八七號判處有期徒刑三月確定，嗣經本院以九十六年度聲減
    字第三０八八號裁定減為有期徒刑一月又十五日，甫於九十
    六年九月二十七日縮刑期滿執行完畢，此有臺灣高等法院被
    告前案紀錄表一份在卷可參，其前受有期徒刑之執行完畢，
    於五年以內故意再犯本件有期徒刑以上之罪，為累犯，應依
    刑法第四十七條第一項規定，加重其刑。爰審酌被告屢犯不
    改，顯見其意志不堅，缺乏勒戒動機，其施用毒品足以導致
    精神障礙，性格異常，甚至造成生命危險，戕害一己之身體
    健康，惟其犯後尚能坦承犯行，態度尚稱良好等一切情狀，
    量處如主文所示之刑。至本件雖尚有扣得夾鏈袋一個、吸食
    器一組，惟被告迭自警詢及偵審以來即堅詞否認該等物品為
    其所有，而陳稱該等物品為其友人即綽號「阿通」之成年男
    子所有一情（參見偵卷第八、三五頁、本院九十八年四月十
    五日簡式審判筆錄第二頁），且公訴人亦未將該夾鏈袋一個
    送請鑑驗，是無從認定該夾鏈袋其內確有殘留第一級毒品海
    洛因，此外，復查無其他積極證據足認該等物品係被告所有
    供本件犯罪所用或預備或所得之物，又均非違禁物，故該等
    物品爰不另為沒收之諭知，併予敘明。
據上論斷，應依刑事訴訟法第二百七十三條之一第一項、第二百
九十九條第一項前段，毒品危害防制條例第十條第一項，刑法第
十一條前段、第四十七條第一項，判決如主文。
本案經檢察官蘇振文到庭執行職務。
中    華    民    國    98    年     4    月    29    日
                  刑事第五庭    法  官  林家賢
上列正本證明與原本無異。
如不服本判決，應於判決送達後十日內，向本院提出上訴書狀，
並應敘述具體理由；其未敘述上訴理由者，應於上訴期間屆滿後
二十日內向本院補提理由書（均須按他造當事人之人數附繕本）
「切勿逕送上級法院」。
                                書記官  林政良
中    華    民    國    98    年     4    月    29    日
附錄本判決論罪科刑法條：
毒品危害防制條例第十條第一項：
施用第一級毒品者，處六月以上五年以下有期徒刑。


司法院資訊處製作；財團法人民間司法改革基金會備份。
